【裁判字號】    99,附民,9
【裁判日期】    990527
【裁判案由】    殺人等
【裁判全文】
臺灣高等法院臺南分院刑事附帶民事訴訟判決
原  告  乙○○
        甲○○○
被  告  丙○○
被  告  丁○○（原名林奕愷）
上列被告因殺人等案件（98年度上訴字第972 號），原告提起附
帶民事訴訟，請求損害賠償，本院判決如下：
    主  文
原告之訴及假執行之聲請均駁回。
    事  實
一、本件原告起訴主張：被告丙○○、丁○○與戊○○（另裁定
    移送民事庭審理) 、己○○（另裁定移送民事庭審理) 於97
    年9 月22日凌晨4 時55分許，共同至臺南市○○○路○ 段32
    3 號京北生活館有限公司，購買鐮刀2 支、腰掛木鋸2 支及
    球棒3 支，並由丁○○持腰掛木鋸，戊○○與陳姓少年分持
    鐮刀1 支，乘坐丙○○駕駛之5458-LW 號自用小客車欲前往
    情人碼頭談判。同日5 時12分許，丙○○駕車逆向行駛至臺
    南市○區○○路30巷口對面西向東車道附近時，刻意逼近機
    慢車道路緣，以利戊○○、丁○○及己○○持械攻擊來車之
    人，可知彼等4 人確實具有共同正犯關係，終致被害人王信
    富頸部遭戊○○所持鐮刀割斷，大量出血，雖經送醫急救仍
    不治死亡。原告為王信富之父母親，王信富正值青壯之年，
    突遭橫禍，原告傷心欲絕，每每想起其生前所受之傷害，即
    無法入眠，錐心之痛，迄今無法平復，精神上之痛苦不言可
    喻，爰依民法第184 條第1 項、第185 條第1 項及第187 條
    第1 項規定，請求被告連帶賠償原告新台幣（下同）250 萬
    元，並願供擔保，聲請宣告假執行，以維權益等語。
二、被告並未提出書狀，亦未作何陳述，惟依其在刑事訴訟之陳
    述，不承認有本件侵權行為。
    理  由
一、按刑事訴訟諭知無罪、免訴或不受理之判決者，應以判決駁
    回原告之訴，刑事訴訟法第503 條第1 項前段定有明文。
二、本件被告丙○○、丁○○被訴殺人案件，業經臺灣臺南地方
    法院以97年度重訴字第19號判決無罪，檢察官不服原判決提
    起上訴後，亦經本院駁回上訴在案。依首開規定，自應駁回
    原告附帶提起之民事訴訟，其假執行之聲請因失所附麗，應
    併予駁回。
三、依刑事訴訟法第503條第1 項前段判決如主文。
中    華    民    國    99    年    5     月    27    日
                  刑事第三庭  審判長法  官  陳義仲
                                    法  官  蔡勝雄
                                    法  官  楊清安
以上正本證明與原本無異。
如不服本判決應於收受本判決後十日內向本院提出上訴狀，其未
敘述上訴理由者，並得於提起上訴後十日內向本院補提理由狀(
上訴狀及上訴理由狀均須按造他造當事人之人數附繕本向本院提
出，切勿逕送上級法院)。但非對於刑事訴訟之判決有上訴時，
不得上訴。                          書記官  蔡蘭櫻
中    華    民    國    99    年    5     月    27    日

司法院資訊處製作；財團法人民間司法改革基金會備份。
